【裁判字號】    92,交聲,87
【裁判日期】    920822
【裁判案由】    聲明異議
【裁判全文】
臺灣屏東地方法院交通事件裁定                      九十二年度交聲字第八七號
    聲  請  人  交通部公路總局高雄區監理所屏東監理站
    異  議  人  甲○○
    即受處分人
右列受處分人因違反道路交通管理處罰條例案件，對於屏東市交通事件裁決所九十二
年七月十七日所為之處分（原處分：屏監違字第裁八二－Ｂ0000000號），聲
明異議，本院裁定如左：
    主  文
異議駁回。
    理  由
一、原處分機關略以：異議人即受處分人甲○○於民國九十二年四月二十九日十五時
    五十分許，駕駛車號ＫＺ－三○六號營業曳引車，由高雄市○○路由北向南方向
    行駛，行經東亞路與亞太路設有燈光號誌管制之交岔路口時，因「闖紅燈左轉亞
    太路」違規，為高雄市政府警察局前鎮分局員警當場舉發，掣開違規通知單移送
    本站，並於九十二年七月十七日製開屏監違字第裁八二－Ｂ0000000號裁
    決書裁處罰鍰新台幣三千六百元整，並記違規點數三點，逾期則依裁決書處罰主
    文規定裁處，於法並無不合等語。
二、本件受處分人即異議人甲○○則以：異議人於九十二年四月二十九日十五時四十
    分，駕駛ＫＺ－三○六號營業曳引車由高雄市○○路行經亞太路，綠燈欲左轉亞
    太路，因東亞路南下車頻繁只好越線停在停止線及超越班馬線，等待對方車先行
    後，等進前進時已轉為紅燈，而取締員警停於亞太路路旁約有一五○公尺遠，無
    法看清楚當時異議人所駕駛之車輛超越停止線待轉之動作，竟然認定異議人違規
    ，況且停止線和亞太路平行的凹陷處有二十公尺，並無法看清楚當時狀況，而誤
    以闖紅燈舉發，為此聲明異議云云。
三、按汽車駕駛人，行經有燈光號誌管制之交岔路口闖紅燈者，處新台幣一千八百元
    以上五千四百元以下罰鍰，並記違規點數三點。道路交通管理處罰條例第五十三
    條、第六十三條第一項第三款分別定有明文。經查：本件受處分人即異議人甲○
    ○於前揭時、地，因紅燈左轉違規，為在亞太路口執勤之高雄市政府警察局前鎮
    分局員警發現欄檢舉發等情，有該局舉發違反道路交通管理事件高市警交字第Ｂ
    ○0000000號通知單一紙在卷可稽。雖異議人辯稱：我綠燈欲左轉亞太路
    ，因東亞路南下車頻繁，只好越線停在停止線及超越班馬線，等待對方車先行，
    等前進時已轉為紅燈，而取締員警停於亞太路路邊約有一五○公尺遠，無法看清
    楚當時我所駕駛之車輛已超越停止線待轉之動作，而認定異議人違規，況且停止
    線和亞太路平行的凹陷處有二十公尺，並無法看清楚當時狀況云云。惟查，(1)本
    案業據證人即原掣單舉發員警莊俊男到庭證稱：我執行取締時邏巡車停放的位置
    是在亞太路右側路邊，距離亞太路路口二十公尺，並不是甲○○所說的一百五十
    公尺，甲○○要左轉亞太路時應該等到綠燈亮時再左轉，我在亞太路可以看見異
    議人從東亞路違規紅燈左轉的情形，當時我們有三個有員警都看到等語在卷甚詳
    外，(2)另依證人莊俊男當時所在取締現場位置，確實可清楚看見異議人自東亞路
    左轉亞太路時，東亞路號誌運作情形，亦有證人莊俊男所提出該前揭交岔路口之
    照片十二張及取締現場圖一紙為憑。足見異議人所言上開辯詞，顯與實情不符，
    不足採信。(3)況且交通警察掣單舉發違反道路交通管理處罰條例所列之違規事實
    ，本質上為行政處分，係公務員基於職務上之權力，依法就特定之具體事件所為
    之具公法上效果之單方面行政行為，基於公務員為公法上行為具有公信力之原則
    ，該行政行為當可被推定為真正，其據以依法處分之事實認定亦為正確無誤，從
    而本件異議人既未能提出證據以資證明其確無違規行為，僅空言稱並未違規紅燈
    左轉，尚難認其辯解為可採。從而，原處分機關援引首揭規定裁罰新台幣三千五
    百元，並依違反道路交通管理事件統一裁罰標準處理，及記違規點數三點，核無
    不當。本件聲明異議為無理由，應予駁回。
據上論斷，應依道路交通管理處罰條例第八十七條第二項，道路交通案件處理辦法第
十九條，裁定如主文。
中      華      民      國    九十二    年      八      月    二十二    日
                                臺灣屏東地方法院交通法庭
                                    法  官   楊萬益
右裁定正本證明與原本無異。
如不服本裁定應於裁定送達後五日內向本院提出抗告書狀敘述抗告之理由抗告於臺灣
高等法院高雄分院。
                                    書記官   呂坤宗
中    華    民    國     九十二      年      八      月      二十九     日


司法院資訊處製作；財團法人民間司法改革基金會備份。
